Inventaris van het archief inzake het taakgedeelte Industrialisatie van het archief van het Directoraat-Generaal voor de Industrialisatie en Energievoorziening van het Ministerie van Economische Zaken, (1944-) 1958 - 1965 (-1970)
Nationaal Archief, Den Haag
- STUKKEN BETREFFENDE BIJZONDERE ONDERWERPEN, B
  - TAAKUITVOERING, B.2
    - ECONOMISCHE AANGELEGENHEDEN, -1.82
      - NNI Nederlands Normalisatie Instituut, -1.821.6.07
        - Stukken betreffende uitzending van M.W. Welleman, plaatsvervangend directeur van het NNI, naar Genève, ter bespreking van de vereenvoudiging van exportdocumenten, alsmede overleg hieromtrent met het Directoraat-Generaal voor de Buitenlandse Economische Betrekkingen (BEB)., 1958 - 1961; 92; 1 omslag
        - Stukken betreffende afwijzing van een verzoek van het NNI om financiering van reiskosten voor internationale normalisatiebijeenkomsten., 1963; 93; 1 omslag
      - Bodemproductie, -1.823
        - Stukken betreffende opmerkingen naar aanleiding van een rapport van de Commissie van Advies inzake Aspecten van het Kolonisatiebeleid ten aanzien van Nieuwe Domeingronden, met name in de IJsselmeerpolders., 1959; 94; 1 omslag
      - Onderzoek; Voorlichting, -1.824.101.1
        - Stukken betreffende uitzending van R. de Groot van TNO naar de Verenigde Staten van Amerika voor een opleiding tot automatiseringsdeskundige aan de Pennsylvania State University, ten behoeve van voorlichting in Nederland aan het midden- en kleinbedrijf., 1956 - 1960; 95; 1 pak
        - Brief aan het bestuur van het Centraal Instituut voor Industrieontwikkeling (CIVI) inzake wijziging van de procedure voor de aanvaarding van een industriële researchopdracht., 1959; 96; 1 omslag
        - Stukken betreffende het geven van inlichtingen aan de heer Laverman van de Nederlands Duitse Kamer van Koophandel over de bevordering van de industriële ontwikkeling in Nederland door de overheid., 1960; 97; 1 omslag
        - Stukken betreffende het geven van voorlichting over de vestiging van buitenlandse industrieën in Nederland, alsmede over het (regionale) industrialisatiebeleid., 1960 - 1965; 98; 1 omslag
        - Circulaire inzake het bevorderen van collectieve research door de industrie en TNO-instituten., 1961; 99; 1 stuk
        - Stukken betreffende het richten van verzoeken aan de technisch-wetenschappelijk attaché te Washington DC om te bemiddelen bij de financiering van universitaire research projecten door de Ford Foundation., 1961 - 1963; 100; 1 omslag
        - Stukken betreffende behandeling van een subsidieaanvraag van het Nederlands Instituut voor Efficiency (NIVE) voor een onderzoek inzake voorlichting aan kleinere bedrijven., 1961 - 1963; 101; 1 omslag
        - Stukken betreffende beoordeling van een te houden lezing in Noorwegen ter gelegenheid van een bezoek aldaar van de Nederlands Noorse Vereniging voor Economische Samenwerking., 1963; 102; 1 omslag
        - Stukken betreffende onderzoek naar mogelijkheden van uitwisseling van 'knowhow' met Japan op het gebied van industrialisatie., 1963; 103; 1 omslag
        - Stukken betreffende verlening van medewerking aan mogelijke samenwerking op het gebied van fundamenteel onderzoek in de natuurwetenschappen tussen Nederland en de Verenigde Staten van Amerika., 1963; 104; 1 omslag
        - Stukken betreffende beantwoording van vragen van Tweede Kamerleden over de voortzetting van het regionale beleid en de situatie ten aanzien van het speur- en ontwikkelingswerk., 1964; 105; 1 omslag
        - Stukken betreffende beoordeling van een door het CBS, de Ministeries van Onderwijs, Kunsten en Wetenschappen en van Financiën opgesteld overzicht van rijksuitgaven voor wetenschappelijk onderzoek., 1964; 106; 1 omslag
        - ETI Economisch Technologische Instituten, -1.824.101.121.07
          - Stukken betreffende het voeren van overleg met de besturen van de economisch technologische instituten inzake taken en financiering van deze instellingen., 1957 - 1960; 107; 1 omslag
          - Stukken betreffende beoordeling van een verzoek van het College van Gedeputeerde Staten van Overijssel tot goedkeuring van een besluit om bij te dragen in de kosten van een onderzoek door het ETI-Overijssel ten behoeve van de Streekraad Noordwest Overijssel., 1962; 108; 1 omslag
        - Technisch Wetenschappelijke Attachés (TWA's), -1.824.101.141.08
          - Verslagen van de werkzaamheden van het bureau van de TWA te Washington DC, met bijlagen., 1957 - 1965; 109; 1 omslag
          - Stukken betreffende de personeelsbezetting van de bureaus van de TWA te Tokio en te Washington DC., 1959 - 1964; 110; 1 omslag
          - Stukken betreffende behandeling van voorstellen van de TWA in Washington DC met betrekking tot het afvoeren van oude archiefstukken van de TWA, het onderhouden van contacten met Nederlandse wetenschappers en het verzorgen van studiereizen in de Verenigde Staten van Amerika., 1960 - 1963; 111; 1 omslag
          - Stukken betreffende aanstelling en instructie van de TWA te Tokio en kennisneming van diens werkverslagen., 1960 - 1964; 112; 1 omslag
          - Verslag van ir. J.C. Diels, medewerker van de TWA te Washington DC, over een bezoek aan de Ontario Research Foundation, met geleidebrief., 1961; 113; 1 omslag
        - NIVE Nederlands Instituut voor Efficiency, -1.824.101.145.07
          - Stukken betreffende bemoeienis met te verrichten onderzoek door het NIVE van het kleinere en middelgrote industriële bedrijf., 1959 - 1961; 114; 1 omslag
          - Stukken betreffende het bevorderen van de instelling van de studiegroep 'Beleid bij Speurwerk' van het NIVE., 1960 - 1964; 115; 1 omslag
      - NIDER Nederlands Instituut voor Informatie, Documentatie en Registratuur, -1.824.101.26.07
        - Stukken betreffende bepaling van de wijze van subsidiëring van het NIDER., 1960; 116; 1 omslag
      - Industrialisatie, -1.824.102
        - Algemeen, -1.824.102
          - Correspondentie van ambtenaren van het directoraat-generaal., 1947 - 1960; 117-119; 2 pakken en 1 omslag
            - Dr. A. Winsemius,1947 - 1953, 117; omslag
            - Dr. E.L. Kramer,1953 - 1958, 118
            - L. de Block,1958 - 1960, 119
          - Stukken betreffende ontwikkeling van het industrialisatiebeleid en het buitenlandse economische beleid., 1949 - 1961; 120; 1 pak
          - Nota's van het directoraat-generaal., 1949 - 1965; 121-123; 3 pakken
            - 1949 - 1957, 121
            - 1958 - 1961, 122
            - 1962 - 1965, 123
          - Lezingen en toespraken, gehouden door verschillende functionarissen., 1950 - 1963; 124-126; 2 pakken en 1 omslag
            - Ambtenaren van het directoraat-generaal en minister J. Zijlstra, 124
            - Ir. W.L. van Lakerveld, 125
            - Overigen, 126; omslag
          - Overzichten van buitenlandse industriële projecten., 1952 - 1964; 127-128; 2 pakken
            - 1952 - 1959, 127
            - 1960 - 1964, 128
          - Nota's van de directeur-generaal, doorslagen., 1958 - 1964; 129; 1 pak
          - Stukken van directievergaderingen., 1959 - 1960; 130; 1 omslag
          - Stukken betreffende uitvoering en subsidiëring van het Infrastructuurplan 1959., 1959 - 1960; 131; 1 omslag
          - Verslagen van bezoeken aan industriële tentoonstellingen en bedrijven., 1959 - 1964; 132; 1 omslag
          - Stukken betreffende overleg met de minister van Financiën over vaststelling van het Infrastructuurplan 1964., 1962; 133; 1 omslag
          - Stukken betreffende samenstelling van de achtste industrialisatienota., 1962 - 1963; 134; 1 pak
          - Kwartaalverslag van het directoraat-generaal omtrent de nationale en internationale economische ontwikkeling., [1964]; 135; 1 stuk
        - Industriële aspecten in verband met de ruimtelijke ordening, -1.824.102.1
          - Stukken betreffende beantwoording en het becommentariëren van vragen van de Tweede Kamercommissie van Voorbereiding voor de Wetsontwerpen 4233 en 4234, voor het mondeling overleg over de nota inzake de Ruimtelijke Ordening, alsmede instemming met de conceptaide-mémoire van de minister van Volkshuisvesting en Bouwnijverheid over de nota., 1960 - 1961; 136; 1 omslag
          - Stukken betreffende behandeling van vragen van de statenkring Hulst van de Katholieke Volkspartij inzake opheffing van de gemeenteclassificatie in verband met het pendelverschijnsel., 1960 - 1961; 137; 1 omslag
          - Stukken betreffende totstandkoming en financiering van een in opdracht van de ministers van Sociale Zaken en Volksgezondheid en van Economische Zaken door de Stichting Het Nederlands Economisch Instituut en het Instituut voor Arbeidsvraagstukken uitgebrachte rapport 'Het pendelverschijnsel in Noord-Holland en West Noord-Brabant'., 1960 - 1963; 138; 1 pak
          - Stukken betreffende het maken van opmerkingen naar aanleiding van een verslag van de werkzaamheden van de Contactcommissie voor Natuur- en Landschapsbescherming over het jaar 1960., 1961; 139; 1 omslag
          - Stukken betreffende standpuntbepaling over mogelijke oplossingen voor het gebrek aan woon- en bedrijfsruimte te Hilversum., 1962 - 1963; 140; 1 omslag
          - Stukken betreffende beantwoording van Tweede Kamervragen inzake de industrie- en werkgelegenheidsproblematiek in West- en Midden-Brabant., 1964; 141; 1 omslag
          - Regionale industrialisatiegebieden, -1.824.102.11
            - Stukken betreffende instemming met de instelling van de Werkgroep Ontwikkeling Noordzeekanaal, alsmede benoeming van drs. F.J.J.H.M. van Os als lid., 1958; 142; 1 omslag
            - Stukken betreffende instemming met de aanstelling van een industriepromotor in de provincie Overijssel en instelling van een provinciaal garantiefonds ten behoeve van de bouw van industrieruimten., 1959; 143; 1 omslag
            - Stukken betreffende bemoeienis met de totstandkoming van wijzigingen in de tekst van het stuk over het regionale industriebeleid in de memorie van toelichting bij hoofdstuk 10 van de rijksbegroting., 1959; 144; 1 omslag
            - Stukken betreffende bezwaren tegen de instelling van een fonds ter bevordering van de industriële ontwikkeling van Drenthe en tegen de aanstelling van provinciale industriepromotors., 1959 - 1960; 145; 1 omslag
            - Stukken betreffende vaststelling van het te volgen beleid inzake regionale industriële aangelegenheden., 1959 - 1964; 146; 1 omslag
            - Stukken betreffende ontwikkeling en beheer van het haven- en industriegebied aan het Sloe en totstandkoming van het Havenschap Vlissingen., 1959 - 1966; 147-148; 1 pak en 1 omslag
              - Werkzaamheden drs. F.J.J.H.M. van Os in de Interdepartementale Werkgroep inzake het Sloeplan,1959 - 1966, 147; pak
              - Werkzaamheden drs. F.W. Dirker in de Commissie Havenschap Vlissingen in oprichting,1963 - 1965, 148
            - Stukken betreffende het houden van een inleiding door drs. J. Louwman op een vergadering van de Commissie Industrievestiging Groningen., 1961 - 1962; 149; 1 omslag
            - Stukken betreffende het adviseren over verwerving van industrie- en haventerreinen bij Rotterdam, alsmede vestiging van een staalbedrijf op de Maasvlakte., 1962 - 1964; 150; 1 omslag
            - Rapport van drs. L. den Hartigh, getiteld 'Het industriegebouw in het kader van de politiek tot bevordering van de regionale industrialisatie in Nederland'., 1964; 151; 1 stuk
            - Probleemgebieden; Ontwikkelingskernen, -1.824.102.113
              - Stukken betreffende vaststelling van de subsidie voor maatschappelijke, sociale en culturele activiteiten in ontwikkelingsgebieden, in overleg met de Interdepartementale Commissie Ontwikkelingsgebieden (ICO), later Interdepartementale Commissie Probleemgebieden (ICP)., 1955 - 1961; 152; 1 omslag
              - Stukken betreffende het verlenen van premies aan bedrijven, ingevolge de regeling 'Bevordering industrievestiging kerngemeenten' van 12 juni 1956, Stcrt. 115., 1957 - 1961; 153-154; 2 omslagen
                Voorbeeldstukken.
                - Albo-Dedemsvaart NV te Dedemsvaart,1958 - 1961, 153
                - Drutense Machinefabriek en Constructiewerkplaats te Druten,1957 - 1960, 154
              - Stukken betreffende het stimuleren van een doelmatige spreiding van de industrie door bevordering en verlening van medewerking bij de industriële ontwikkeling van de regionale probleemgebieden., 1957 - 1964; 155-157; 3 omslagen
                - Limburg, 155
                - Noord-Brabant, 156
                - Overijssel, 157
              - Stukken betreffende afwijzing van verzoeken tot aanwijzing van het Sloegebied in Zeeland als ontwikkelingskern, ten behoeve van eventuele vestiging van een scheepsreparatiebedrijf en een scheepssloperij., 1959; 158; 1 omslag
              - Stukken betreffende behandeling van een verzoek van het gemeentebestuur van Wildervank om zijn grondgebied te betrekken bij de ontwikkelingskernen van Veendam en Stadskanaal., 1959; 159; 1 omslag
              - Stukken betreffende aanwijzing van ontwikkelingskernen in Noordwest Overijssel., 1959; 160; 1 omslag
              - Stukken betreffende het geven van inlichtingen en het doen van voorstellen over het te voeren infrastructuurbeleid in de probleemgebieden, ingevolge adviezen van de Commissie voor de Probleemgebieden en de Interdepartementale Commissie Ontwikkelingsgebieden., 1959 - 1964; 161; 1 omslag
              - Stukken betreffende het financieel steunen van door provinciale besturen ingediende projecten, in het kader van infrastructuurprogramma's ter bevordering van de industrialisatie in de probleemgebieden., 1959 - 1964; 162; 1 omslag
              - Stukken betreffende wijziging en toepassing van de premie- en prijsreductieregeling 'Bevordering Industrialisatie Ontwikkelingskernen'., 1959 - 1964; 163; 1 omslag
              - Stukken betreffende totstandkoming, opdrachtverstrekking, financiering en uitvoering van een onderzoek door de economisch technologische instituten, het Landbouw Economisch Instituut (LEI) en het Centraal Bureau voor de Statistiek (CBS), in samenwerking met het Rijksarbeidsbureau, naar de ontwikkeling van de werkgelegenheid in de probleemgebieden en zonodige aanpassing van het regionale stimuleringsbeleid., 1959 - 1965; 164-176; 3 pakken en 10 omslagen
                - Algemeen,1959 - 1963, 164; pak
                - Algemeen,1964 - 1965, 165; pak
                - Drenthe, 166
                - Friesland, 167
                - Gelderland, 168
                - Groningen, 169
                - Limburg, 170
                - Noord-Brabant, 171
                - Noord-Holland, 172; pak
                - Noordoostpolder, 173
                - Overijssel, 174
                - Utrecht, 175
                - Zeeland, 176
              - Stukken betreffende beoordeling van een brief van de burgemeester van Bellingwolde, met bezwaren tegen het kernenbeleid en dientengevolge vermeende dreigende onleefbaarheid van agrarische plaatsen buiten de kernen., 1960 - 1961; 177; 1 omslag
              - Stukken betreffende steunverlening ten behoeve van de industrialisatie van de Roerstreek in Limburg, in verband met het niet in exploitatie nemen van de Beatrixmijn., 1960 - 1965; 178; 1 omslag
              - Stukken betreffende instemming met een voorstel van de staatssecretaris van Sociale Zaken en Volksgezondheid omtrent beperking van de 'trainingstoeslag voor opleiding in bedrijven tot zeer eenvoudige beroepen', tot nieuw gevestigde bedrijven in de ontwikkelingsgebieden., 1961; 179; 1 omslag
              - Stukken betreffende goedkeuring van een voorstel aangaande een in te stellen werkgroep ter bestudering van de ontwikkeling van het Westerscheldebekken., 1962; 180; 1 omslag
              - Stukken betreffende overleg omtrent vaststelling van het te voeren beleid aangaande verbetering van de infrastructuur in probleemgebieden en ontwikkelingskernen na 1963., 1962 - 1963; 181; 1 omslag
              - Stukken betreffende onderzoek naar en aanwijzing van zogenaamde probleemgebieden en ontwikkelingskernen in die gebieden., 1962 - 1964; 182; 1 omslag
              - Stukken betreffende verhoging van de begrotingspost voor infrastructuurwerken in probleemgebieden., 1963; 183; 1 omslag
              - Stukken betreffende overleg met de minister van Verkeer en Waterstaat over het Waterstaat infrastructuurprogramma 1962-1963 in probleemgebieden., 184; 1 omslag
          - Gemeentelijke industrialisatiegebieden, -1.824.102.12
            - Stukken betreffende subsidiëring van de aanleg van een industrieterrein in de gemeente Onstwedde., 1957 - 1961; 185; 1 pak
            - Stukken betreffende behandeling van een verzoek van het gemeentebestuur van Helmond om éénmalige subsidieverlening voor de aanleg van een industrieterrein., 1959 - 1964; 186; 1 pak
            - Stukken betreffende overleg met het Ministerie van Binnenlandse Zaken inzake medewerking van de gemeenten aan industrievestiging., 1959 - 1964; 187; 1 omslag
            - Stukken betreffende werkzaamheden van drs. L. den Hartigh als lid van de Commissie Industriegebouwen., 1962 - 1963; 188; 1 omslag
        - Oprichting, uitbreiding en ontwikkeling van industrieën, -1.824.102.2
          - Stukken betreffende verwerking van gegevens van door het Nederlandse industriële bedrijfsleven ingediende investeringsplannen, met behulp van een jaarlijkse enquête door het ministerie., 1950 - 1958; 189-190; 2 pakken
            - 1950 - 1953, 189
            - 1954 - 1958, 190
          - Stukken betreffende berekening van kosten van de realisatie van industriële investeringen., 1950 - 1960; 191; 1 omslag
          - Stukken betreffende het inventariseren en beoordelen van buitenlandse investeringen in Nederland en de EEG., 1950 - 1963; 192; 1 omslag
          - Stukken betreffende organisatie en verslaggeving van studiereizen van ir. W.L. van Lakerveld naar verschillende landen., 1952 - 1961; 193-196; 4 pakken
            - Zweden,1952 - 1959, 193
            - Verenigde Staten van Amerika,1957 - 1960, 194
            - Idem,1960, 195
            - Japan,1960 - 1961, 196
          - Stukken betreffende voorbereiding van studiereizen van de minister naar de Verenigde Staten van Amerika, de Nederlandse Antillen en Mexico., 1953 - 1958; 197; 1 omslag
          - Stukken betreffende wijziging en vaststelling van industriële bouwprogramma's., 1953 - 1958; 198; 1 pak
          - Stukken betreffende het opzetten en beoordelen van investeringsenquêtes, in samenwerking met het CBS., 1954 - 1963; 199; 1 omslag
          - Stukken betreffende het maken van investeringsprognoses aan de hand van enquêtes door het CBS., 1956 - 1964; 200; 1 omslag
          - Stukken betreffende bepaling van de plaats van de industrie ten opzichte van de EEG, alsmede van de invloed van deze plaats op de industrie., 1958 - 1959; 201; 1 pak
          - Stukken betreffende beoordeling van artikelen en beschouwingen over investeringen en economische groei., 1959 - 1962; 202; 1 omslag
          - Stukken betreffende beleidsvoering aangaande stimulering industriële bouw en woningbouw., 1961 - 1964; 203; 1 pak
          - Stukken betreffende het maken van opmerkingen bij 'Progress Reports' van het Nederlands Industrieel Instituut te New York., 1963 - 1964; 204; 1 pak
          - Stukken betreffende het becommentariëren van een plan tot oprichting van de Stichting Internationale Industriespreiding en Industrie-expansie., 1964 - 1965; 205; 1 omslag
          - CIVI Centraal Instituut voor Industrieontwikkeling, -1.824.102.2.07
            - Stukken betreffende beschrijving van taak en ontwikkeling van het CIVI., 1959 - 1963; 206; 1 omslag
          - Opheffen belemmeringen, -1.824.102.213
            - Stukken betreffende instelling en benoeming van leden van de Commissie Verplichtingen en Rechten Gemeente Groningen in de Veenkoloniën., 1954 - 1960; 207; 1 pak
            - Stukken betreffende instemming met een advies van het college van Gedeputeerde Staten van Gelderland inzake een beroep bij de Kroon van G.J. Ferwindt te Ubbergen ten aanzien van voorwaarden, verbonden aan een vergunning tot ontgronding van een perceel onder Druten., 1959; 208; 1 omslag
          - Vestiging van buitenlandse industrieën in Nederland, -1.824.102.235
            - Stukken betreffende bemoeienis met aanvragen van buitenlandse ondernemingen tot vestiging van nieuwe industrieën in Nederland en/of samenwerking met Nederlandse ondernemingen., 1948 - 1970; 209-225; 17 pakken
              - Ach - Ame,1952 - 1967, 209
              - Amo - Bille,1952 - 1967, 210
              - Billi,1961 - 1965, 211
              - Bo - By,1953 - 1966, 212
              - Ca - Ch,1954 - 1964, 213
              - Cl - Cu,1952 - 1966, 214
              - Da - Do,1953 - 1964, 215
              - Du,1953 - 1964, 216
              - E - F,1951 - 1966, 217
              - Ga - Gu,1953 - 1967, 218
              - Ha - Hu,1952 - 1965, 219
              - Ic - In,1948 - 1964, 220
              - Io - Lo,1952 - 1964, 221
              - Lou - O,1951 - 1970, 222
              - Pa - Po,1952 - 1967, 223
              - Q - Te,1952 - 1964, 224
              - Tex - Z,1953 - 1964, 225
            - Stukken betreffende wijziging van een procedure van aanvragen voor een investeringsvergunning in Nederland door buitenlanders., 1952 - 1963; 226; 1 omslag
            - Stukken betreffende beoordeling van mogelijkheden en gevolgen van vestiging in Nederland van een Belgische vensterglasfabriek., 1953 - 1961; 227; 1 omslag
            - Stukken betreffende het maken van opmerkingen inzake geplaatste advertenties en publicaties in het tijdschrift 'Polytechnic Window of the Netherlands', ten aanzien van buitenlandse industriële investeringen in Nederland., 1956 - 1960; 228; 1 omslag
            - Stukken betreffende onderzoek naar moeilijkheden ten aanzien van uitbesteding van werk door vestigingen van buitenlandse bedrijven aan Nederlandse toeleveringsbedrijven., 1957 - 1962; 229; 1 omslag
            - Stukken betreffende herziening van uitgaven ten behoeve van de 'Guides to the establishing of industrial operations in the Netherlands'., 1957 - 1967; 230; 1 pak
            - Stukken betreffende de samenwerkingspogingen met de Economische Voorlichtingsdienst (EVD) op het gebied van promotie van de industrie in het buitenland., 1959; 231; 1 omslag
            - Stukken betreffende beoordeling van de mogelijkheden en gevolgen van vestiging van Japanse bedrijven in Nederland., 1959 - 1963; 232; 1 omslag
            - Stukken betreffende wijziging van een clausule in een goedkeuringsbrief voor vestiging van buitenlandse industriële projecten., 1959 - 1964; 233; 1 omslag
            - Stukken betreffende afkeuring van acquisitieactiviteiten in het buitenland van lagere overheidsorganen naast de centrale overheid, teneinde buitenlandse bedrijven te bewegen tot vestiging in bepaalde Nederlandse provincies of gemeenten., 1960; 234; 1 omslag
            - Stukken betreffende het geven van aanwijzingen aan de Nederlandse ambassades in Engeland en Zweden omtrent het door de ambassades te voeren acquisitiebeleid ter bevordering van vestiging van buitenlandse bedrijven in Nederland., 1960; 235; 1 omslag
            - Stukken betreffende het doen van aanbevelingen tot wijziging van de 'Checklist for investigating foreign operations with answers pertaining to the Netherlands'., 1960 - 1961; 236; 1 omslag
            - Verslagen over buitenlandse industrieprojecten in Nederland., 1962 - 1964; 237; 1 omslag
            - Stukken betreffende beoordeling van de bruikbaarheid van statistische gegevens van het CBS over naoorlogse buitenlandse industriële vestigingen., 1963; 238; 1 omslag
            - Stukken betreffende bevordering van samenwerking van buitenlandse industrieën met die in Nederland, door middel van binnen- en buitenlandse publicaties., 1963 - 1964; 239; 1 omslag